【裁判字號】    94,訴,2502
【裁判日期】    950127
【裁判案由】    毒品危害防制條例
【裁判全文】
臺灣高雄地方法院刑事判決              94年度訴字第2502號
公  訴  人  臺灣高雄地方法院檢察署檢察官
被      告  甲○○
上列被告因違反毒品危害防制條例案件，經檢察官提起公訴（94
年度毒偵字第3896號）及移送併案審理（94年度毒偵字第8378號
），被告於本院準備程序進行中，就被訴事實為有罪之陳述，經
本院告知簡式審判程序意旨，並聽取公訴人及被告之意見後，本
院合議庭裁定由受命法官獨任依簡式審判程序審理，判決如下：
    主  文
甲○○連續施用第一級毒品，處有期徒刑壹年，扣案之第一級毒
品海洛因壹包（含包裝袋。驗後淨重壹點捌貳公克、空包裝重壹
點壹貳公克）沒收銷燬之；又連續施用第二級毒品，處有期徒刑
伍月，扣案之第二級毒品甲基安非他命貳包（含包裝袋。驗後毛
重參點玖公克）及殘留第二級毒品甲基安非他命之玻璃吸食器壹
個均沒收銷燬之。應執行有期徒刑壹年月，扣案之第一級毒品
海洛因壹包（含包裝袋。驗後淨重壹點捌貳公克、空包裝重壹點
壹貳公克）、第二級毒品甲基安非他命貳包（含包裝袋。驗後毛
重參點玖公克）及殘留第二級毒品甲基安非他命之玻璃吸食器壹
個均沒收銷燬之。
    事  實
一、甲○○前因施用毒品案件，經臺灣高雄少年法院以90年度少
    調字第283 號裁定送觀察、勒戒，認無繼續施用毒品之傾向
    ，於民國90年4 月4 日釋放後，再經臺灣高雄少年法院於90
    年5 月17日為不付審理之裁定確定。甲○○詎仍不知悔改，
    ，明知海洛因及甲基安非他命業經公告分別列為毒品危害防
    制條例第2 條第2 項第1 款、第2 款之第一、二級毒品，不
    得非法持有、施用，竟基於施用第一級毒品海洛因之概括犯
    意，於前開觀察勒戒執行完畢釋放後5 年內即94年1 月某日
    某時起至95年1 月19日20時止，連續在其位於高雄縣苓雅區
    ○○路33巷14號5 樓住處，以將第一級毒品海洛因置於注射
    針筒摻水混合後注射身體之方式，每3 至4 日施用第一級毒
    品海洛因1 次；另基於施用第二級毒品甲基安非他命之概括
    犯意，於94年1 月某日某時起至95年1 月19日20時止，在其
    上開住處，以將第二級毒品甲基安非他命置於玻璃吸食器內
    在下方點火加熱後吸食其氣體方式，每1 至2 星期施用第二
    級毒品甲基安非他命1 次。嗣為警分別於下述時地查獲：(一)
    於94年4 月5 日13時20分許，在高雄市苓雅區○○○路57號
    康橋大飯店706 號前，因形跡可疑，經警盤查，扣得第一級
    毒品海洛因1 包（驗後淨重1.82公克、空包裝重1.12公克）
    、第二級毒品甲基安非他命2 包（驗後毛重3.9 公克）及殘
    留第二級毒品甲基安非他命之玻璃吸食器1 個；(二)於94年8
    月31日18時許，在高雄市○○區○○路與覺明路口，為警查
    獲呂伯雲涉嫌持有毒品，經在場之甲○○同意採尿，送驗結
    果呈嗎啡及甲基安非他命陽性反應，而查悉上情。
二、案經高雄市政府警察局苓雅分局移送臺灣高雄地方法院檢察
    署檢察官偵查起訴並移送併辦。
    理  由
一、本件被告甲○○所犯為死刑、無期徒刑、最輕本刑為3 年以
    上有期徒刑以外之罪，其於準備程序進行中，就被訴事實為
    有罪之陳述，經告知簡式審判程序之旨，並聽取當事人之意
    見後，本院合議庭裁定由受命法官獨任進行簡式審判程序，
    合先敘明。
二、上揭事實，業據被告甲○○於本院審理時坦承不諱，且其於
    上開時間分別為警查獲時所採取之尿液，經送請高雄市立凱
    旋醫院檢驗結果，均呈嗎啡及甲基安非他命陽性反應，有該
    院94年4 月21日、同年9 月12日出具之濫用藥物尿液檢驗報
    告各1 份附卷可稽。扣案之白粉1 包，送請法務部調查局檢
    驗結果，送驗白粉確含第一級毒品海洛因成分（驗後淨重1.
    82公克、空包裝重1.12公克），有該局94年6 月24日調科壹
    字第220020091 號鑑定通知書乙份在卷可考；另扣案之晶體
    2 包、玻璃吸食器1 個，經本院送請高雄醫學大學附設中和
    紀念醫院（以下簡稱高醫）檢驗，該晶體確呈甲基安非他命
    陽性反應（驗後毛重3.9 公克），玻璃吸食器則檢出殘留第
    二級毒品甲基安非他命之陽性反應，有該院94年8 月9 日報
    告編號0000-000號、18 7號之檢驗報告各乙份可佐，並有上
    開第一級毒品海洛因1 包、第二級毒品甲基安非他命2 包及
    殘留第二級毒品甲基安非他命之玻璃吸食器1 個扣案可資佐
    證。被告上開自白與事實相符，自可採為認定事實之證據，
    其施用第一、二級毒品之犯罪事實，堪以認定。被告前因施
    用毒品案件，經臺灣高雄少年法院裁定送觀察、勒戒，認無
    繼續施用毒品之傾向，於90年4 月4 日釋放後，再經臺灣高
    雄少年法院於90年5 月17日為不付審理之裁定確定之事實，
    有臺灣高等法院被告前案紀錄表、本院被告院內索引卡紀錄
    表及臺灣高雄地方法院檢察署刑案資料查註紀錄表各乙份附
    卷可參，其於觀察、勒戒執行完畢釋放後，5 年內再犯本件
    施用第一、二級毒品罪，事證明確，應予依法論科。
三、按對於施用毒品者之追訴，依毒品危害防制條例第23條第2
    項規定：「觀察、勒戒或強制戒治執行完畢釋放後，5 年內
    再犯第十條施用毒品之罪者，應依法追訴。」本件被告曾前
    因施用毒品案件，經觀察、勒戒後認無繼續施用傾向，由臺
    灣高雄少年法院為不付審理之裁定確定，並於90年4 月4 日
    觀察勒戒執行完畢釋放，其於5 年內再犯本件施用毒品案件
    ，依毒品危害防制條例第23條第2 項之規定，應依法追訴。
    核被告所為，係犯毒品危害防制條例第10條第1 項之施用第
    一級毒品罪及同條例第10條第2 項之施用第二級毒品罪。被
    告先後多次施用第一、二級毒品之犯行，時間緊接，均犯相
    同之罪名，顯係出於概括之犯意為之，為連續犯，均應依刑
    法第56條之規定以一罪論，並加重其刑。被告持有第一、二
    級毒品進而施用，持有之低度行為各為施用之高度行為所吸
    收，均不另論持有毒品之罪。被告所犯上開二罪，罪名各別
    ，行為互異，應分論併罰。至檢察官移送併案審理部分（即
    94年度毒偵字第8378號）即被告於94年8 月31日18時許回溯
    24小時內某時許施用第一級毒品海洛因及第二級毒品甲基安
    非他命之犯行，以及經被告於本院審理中坦承檢察官起訴及
    併案部分以外施用第一級毒品海洛因、第二級毒品甲基安非
    他命之犯行等，雖均未據起訴，惟與已起訴論罪科刑部分，
    各有連續犯之裁判上一罪關係，為起訴效力所及，既經查明
    ，本院自得一併審究，附此敘明。
四、爰審酌被告前因犯施用毒品案件經1 次觀察勒戒，未能徹底
    戒絕毒品，復犯本案施用毒品罪，經警多次查獲，殊有不該
    ；惟念其施用毒品乃自戕一己之身體健康，尚未對他人造成
    危害，且犯後坦承犯行，態度尚可等一切情狀，分別量處如
    主文所示之刑，並定其應執行刑。扣案之海洛因（驗後淨重
    1.82公克）、甲基安非他命（驗後淨重3.9 公克）為毒品危
    害防制條例規定之第一、二級毒品，其包裝袋均與其上殘留
    之毒品無從分析剝離（海洛因之包裝袋1 個，空包裝重1.12
    公克；甲基安非他命之包裝袋2 個），而殘留第二級毒品甲
    基安非他命之玻璃吸食器1 個，亦與其上殘留之甲基安非他
    命無從分析剝離，均依毒品危害防制條例第18條第1 項前段
    規定宣告沒收銷燬之。
據上論斷，應依刑事訴訟法第273 條之1 第1 項、第299 條第1
項前段，毒品危害防制條例第10條第1 項、第2 項、第18條第1
項前段，刑法第11條、第56條、第51條第5 款、第9 款，判決如
主文。
中    華    民    國    95    年    1     月    27    日
                  刑事第六庭    法  官  楊佩蓉
以上正本證明與原本無異。
如不服本判決，應於收受送達後10日內向本院提出上訴書狀。
                                書記官  翁淑珮
中    華    民    國    95    年    1     月    27    日
附錄本案判決論罪科刑法條：
毒品危害防制條例第10條
施用第一級毒品者，處6月以上5年以下有期徒刑。
施用第二級毒品者，處3 年以下有期徒刑。


司法院資訊處製作；財團法人民間司法改革基金會備份。
